臺灣高雄地方法院刑事判決　　　　　　　96年度訴字第4378號
公　訴　人　臺灣高雄地方法院檢察署檢察官
被　　　告　甲○○
上列被告因誣告案件，經檢察官提起公訴（96年度偵字第21157
號），嗣因被告就被訴事實為有罪之陳述，經本院合議庭裁定由
受命法官獨任依簡式審判程序審理，判決如下：
    主  文
甲○○意圖他人受刑事處分，向該管公務員誣告，處有期徒刑陸
月，減為有期徒刑月。
    事  實
一、甲○○明知其所有之復華商業銀行、香港上海匯豐銀行、日
    盛國際商業銀行、英商渣打銀行股份有限公司、慶豐商業銀
    行、台新國際商業銀行股份有限公司、遠東國際商業銀行等
    7 家銀行信用卡並未遭何東南盜刷，僅因何東南尚欠款近新
    臺幣（下同）20萬元未還，為逼使何東南出面清償，竟意圖
    使何東南受刑事處分，於民國94年8 月8 日下午2 時50分許
    ，以上開7 家銀行94年6 、7 月份帳單，向高雄市政府警察
    局前鎮分局瑞隆派出所謊稱其所有之上開信用卡遭何東南自
    94 年6月5 日起至同年7 月7 日止，至高雄市三民區○○○
    街5 巷11號欣伽興企業股份有限公司等特約商店，盜刷如附
    表所示之消費金額共16筆（甲○○共勾選16筆，警詢筆錄誤
    記為15筆），金額合計65萬1,327 元（起訴書誤算為65萬
    8,257 元），而誣指何東南涉有刑法詐欺罪嫌。嗣經高雄地
    方法院檢察署檢察官於95年度偵字第3501號案件偵查時，因
    何東南經通緝到案否認後，甲○○於96年6 月6 日於該案偵
    查中自白上開誣告犯行，始查知上情，並對經檢察官以96年
    度偵緝字第1678號對何東南為不起訴處分確定。
二、案經高雄地方法院檢察署檢察官自動檢舉偵查起訴。
    理  由
一、本件被告所犯係死刑、無期徒刑、最輕本刑為3 年以上有期
    徒刑以外之罪，其於準備程序中就被訴事實為有罪之陳述，
    經法官告知簡式審判程序之旨，並聽取公訴人及被告之意見
    後，本院合議庭認宜進行簡式審判程序，依刑事訴訟法第
    273 條之1 合議裁定由受命法官獨任進行簡式審判程序，合
    先敘明。
二、上揭事實，業據被告甲○○於本院審理時坦承不諱，且與證
    人即何東南於偵查中證述相符，並有被告誣指何東南盜刷（
    詐欺）之警詢筆錄、96年度偵緝字第1678號何東南涉犯詐欺
    之不起訴處分1 份在卷可稽，足認被告之自白與事實相符。
    另被告於警詢持上開7 家銀行帳單表示遭盜刷，並予以勾選
    盜刷之項目共計16筆，有上開銀行帳單7 份附卷可憑，故起
    訴意旨認係15筆，顯係誤載；另被告所計算遭盜刷之金額是
    依所提出帳單內記載之金額而統計，業經被告於本院陳述在
    卷，而依上開帳單記載即如附表所示16筆金額共65萬1,327
    元，是起訴意旨誤算為65萬8,257 元，應予更正。從而，本
    件事證明確，被告犯行堪已認定，應依法論科。
三、核被告甲○○所為，係犯刑法第169 條第1 項意圖他人受刑
    事處分，向該管公務員誣告罪。又被告既已於檢察官偵查何
    東南詐欺之案件中自白其誣告之犯行，使偵查機關發現真實
    而為不起訴處分確定在案，有臺灣高雄地方法院檢察署96年
    度偵緝字第1678號處分書及偵查筆錄在卷可憑，而合於刑法
    第172 條之規定，應依法減輕其刑。爰審酌被告明知何東南
    並未盜刷其7 家銀行之信用卡，而無詐欺事實，僅為追討債
    務，竟以誣告他人犯罪之事行尋人之目的，致影響偵查機關
    偵查犯罪之進行，並經偵查機關向7 家銀行函詢刷卡明細及
    相關簽帳資料，亦耗費司法資源，復使何東南遭受通緝，且
    受有訴追之風險，顯不足取，惟念及其偵查中即知坦承犯行
    等一切情狀，量處如主文所示之刑。另本件被告犯罪時間在
    96 年4月24日以前，合於減刑條件，爰依中華民國96年罪犯
    減刑條例第2 條第1 項第3 款、第7 條之規定，減其宣告刑
    。
據上論斷，應依刑事訴訟法第273 條之1 第1 項、第299 條第1
項前段，刑法第條第169 條第1 項、第172 條，中華民國96年罪
犯減刑條例第2 條第1 項第3 款、第4 條、第7 條，判決如主文
。
本案經檢察官乙○○到庭執行職務。
中　　華　　民　　國　　96　　年　　12  　月　　3 　　日
                  刑事第十六庭  法　官 梁淑美
以上正本證明與原本無異。
如不服本判決應於收受本判決後10日內向本院提出上訴書狀，並
應敘述具體理由，如未敘述上訴理由者，應於上訴期間屆滿後20
日內補提理由書狀於本院（均須按他造當事人之人數附繕本）「
切勿逕送上級法院」。
中　　華　　民　　國　　96　　年　　12　　月　　3 　　日
　　　　　　　　　　　　　　　　 書記官 林麗文
附錄本判決論罪之法條：
中華民國刑法第169條
（誣告罪）
意圖他人受刑事或懲戒處分，向該管公務員誣告者，處7 年以下
有期徒刑。
意圖他人受刑事或懲戒處分，而偽造、變造證據，或使用偽造、
變造之證據者，亦同。
中華民國刑法第172條
（偽證、誣告自白減免）
犯第 168 條至第 171 條之罪，於所虛偽陳述或所誣告之案件
，裁判或懲戒處分確定前自白者，減輕或免除其刑。
附表
┌───┬─────────┬───────────┐
│編號  │  刷卡銀行        │偽稱之盜刷金額（元）  │
├───┼─────────┼───────────┤
│ 1    │  復華銀行        │58750                 │
├───┼─────────┼───────────┤
│ 2    │  匯豐銀行        │100000                │
├───┼─────────┼───────────┤
│ 3    │  同上            │20000                 │
├───┼─────────┼───────────┤
│ 4    │  同上            │10200                 │
├───┼─────────┼───────────┤
│ 5    │  同上            │4250                  │
├───┼─────────┼───────────┤
│ 6    │ 日盛銀行         │11900                 │
├───┼─────────┼───────────┤
│ 7    │ 同上             │10242                 │
├───┼─────────┼───────────┤
│ 8    │ 渣打銀行         │50000                 │
├───┼─────────┼───────────┤
│ 9    │ 同上             │90000                 │
├───┼─────────┼───────────┤
│ 10   │ 慶豐銀行         │50000                 │
├───┼─────────┼───────────┤
│ 11   │ 同上             │90000                 │
├───┼─────────┼───────────┤
│ 12   │ 台新銀行         │115                   │
├───┼─────────┼───────────┤
│ 13   │ 同上             │5100                  │
├───┼─────────┼───────────┤
│ 14   │ 遠東銀行         │51000                 │
├───┼─────────┼───────────┤
│ 15   │ 同上             │90000                 │
├───┼─────────┼───────────┤
│ 16   │ 同上             │9770                  │
├───┴─────────┴───────────┤
│                             合計651327元         │
└─────────────────────────┘
